【裁判字號】    99,毒抗,10
【裁判日期】    990115
【裁判案由】    聲請強制戒治
【裁判全文】
臺灣高等法院高雄分院刑事裁定          99年度毒抗字第10號
抗  告  人
即  被  告  甲○○
上列抗告人因聲請強制戒治案件，不服臺灣高雄地方法院中華民
國98年12月16日裁定（98年度審毒聲字第1599號），提起抗告，
本院裁定如下：
    主  文
抗告駁回。
    理  由
一、按犯毒品危害防制條例第10條之罪者，檢察官應聲請法院裁
    定，或少年法院( 地方法院少年法庭) 應先裁定，令被告或
    少年入勒戒處所觀察、勒戒，其期間不得逾2 月。觀察、勒
    戒後，檢察官或少年法院( 地方法院少年法庭) 依據勒戒處
    所之陳報，認受觀察、勒戒人無繼續施用毒品傾向者，應即
    釋放，並為不起訴之處分或不付審理之裁定；認受觀察、勒
    戒人有繼續施用毒品傾向者，檢察官應聲請法院裁定或由少
    年法院( 地方法院少年法庭) 裁定令入戒治處所強制戒治，
    其期間為6 個月以上，至無繼續強制戒治之必要為止。但最
    長不得逾1 年，毒品危害防制條例第20條第1 、第2 項定有
    明文。
二、本件原裁定以：被告甲○○因施用第一級毒品，經裁定送臺
    灣高雄看守所附設勒戒處所觀察、勒戒後，經該所依「人格
    特質」、「臨床徵候」、「環境相關因素」等項目評估，認
    其有繼續施用毒品之傾向，有上開裁定、臺灣高等法院被告
    前案紀錄表各1 份及臺灣高雄看守所函送之有無繼續施用毒
    品傾向證明書及有無繼續施用毒品傾向評估標準紀錄表各1
    紙附卷可稽，因認檢察官聲請裁定令入戒治處所強制戒治為
    有理由，而裁定令入戒治處所強制戒治，其期間為6 個月以
    上，至無繼續強制戒治之必要為止，但最長不得逾1 年。經
    核與法並無不合。
三、抗告意旨以：其於被警查獲後即不再碰毒品，且自費跑到長
    庚醫院接受美沙冬替代療法，直到進勒戒所觀察、勒戒當天
    為止，進勒戒所當天驗尿結果亦無毒品反應，豈有在執行觀
    察勒戒後認有繼續施用毒品傾向之理；再者，原裁定中提到
    前案紀錄表，惟前案雖係煙毒，然已係85年所犯，已時隔13
    年，原裁定援為認定之憑據，顯然不公平，抗告人於94 年
    返鄉後即靠買水晶飾品維持家中一切生計，此次施用毒品案
    是最近不久才接觸等語，指摘原裁定不當。惟依上開有無繼
    續施用毒品傾評估標準紀錄表所載，抗告人在臨床徵候部分
    之積分為15分，使用期間超過一年，情緒及態度略差；人格
    特質部分，毒品犯罪相關司法紀錄共10筆，其他犯罪相關記
    錄2 筆，積分為104 分，核與前案紀錄表所載大致相符，參
    以抗告人因毒品等案件入監執行於94年假釋出獄後，復於98
    年4 月間因施用毒品為警查獲觀之，抗告人顯未戒除毒癮，
    是上開評估結果並無不當，原裁定亦無違誤，抗告人提起
    本件抗告，為無理由，應予駁回。
四、據上論結，應依刑事訴訟法第412 條，裁定如主文。
中    華    民    國    99    年    1     月    15    日
                  刑事第四庭    審判長法  官  蕭權閔
                                      法  官  陳吉雄
                                      法  官  李嘉興
以上正本證明與原本無異。
不得再抗告。
中    華    民    國    99    年    1     月    15    日
                                      書記官  唐奇燕

司法院資訊處製作；財團法人民間司法改革基金會備份。
